【裁判字號】    91,交聲,625
【裁判日期】    920526
【裁判案由】    違反道路交通管理處罰條例聲明異議
【裁判全文】
臺灣桃園地方法院交通事件裁定               九十一年度交聲字第六二五號
    原處分機關  交通部公路局新竹區監理所桃園監理站
    聲  請  人
    即異議  人  甲○○
右受處分人因違反道路交通管理處罰條例案件，對於交通部公路局新竹區監理所桃園
監理站所為之處分（桃監裁五字第駕裁五二－Ｄ一Ａ五五七五七六號）聲明異議，本
院裁定如左：
        主  文
異議駁回。
        理  由
一、原處分意旨略以：本件異議人即受處分人甲○○所有之車牌號碼八Ｇ－五一０七
    號自小客車，以時速九十九公里之速度急駛，於九十一年十月十四日二十時五十
    五分許，行經桃園縣蘆竹鄉○○路○段時，遇警攔截檢查，拒絕停車接受檢查而
    逃逸，為警填製桃園縣警察局桃警局交字第Ｄ一Ａ五五七五七六號舉發違反道路
    交通管理事件通知單逕行舉發，異議人未依應到期日到案，嗣經交通部公路局新
    竹區監理所桃園監理站以桃監裁五字第駕裁五二－Ｄ一Ａ五五七五七六號裁決書
    ，裁處異議人罰鍰新台幣（下同）四千九百元，並記違規點數二點。受處分人異
    議意旨則以：當時伊兒子沈啟隆駕駛上述自小客車，搭載伊要去警察局，因為之
    前發生車禍，警察通知前去，但伊並未見警察攔檢，為此聲明異議等語。
二、按汽車駕駛人，行車速度，超過規定之最高時速，處新臺幣一千二百元以上二千
    四百元以下罰鍰；汽車駕駛人，駕駛汽車有違反本條例之行為，經交通勤務警察
    或依法令執行交通稽查任務人員制止時，不聽制止或拒絕停車接受稽查而逃逸者
    ，除按各該條規定處罰外，處新臺幣三千元以上六千元以下罰鍰；前述情形之一
    者，除依原條款處罰鍰外，並各記違規點數一點；又本條例關於車輛駕駛人之處
    罰，如應歸責於車輛所有人者，處罰車輛所有人；道路交通管理處罰條例第四十
    條第一項、第六十條第一項、第六十三條第一項第一款、第八十五條第二項分別
    定有明文。本件聲請人即異議人甲○○所有之車牌號碼八Ｇ－五一０七號自小客
    車，以時速九十九公里之速度急駛，於九十一年十月十四日二十時五十五分許，
    行經桃園縣蘆竹鄉○○路○段時，遇警攔截檢查，拒絕停車接受檢查而逃逸等情
    ，業據桃園縣警察局大園分局蘆竹分駐所警員蔡元棍填製桃園縣警察局桃警局交
    字第Ｄ一Ａ五五七五七六號舉發違反道路交通管理事件通知單，及桃園縣警察局
    大園分局九十一年十一月六日園警分交字第０九一００二五一四八號函各一紙、
    攔檢位置照片三紙附卷可按。而證人即警員蔡元棍於本院審理時亦證述：「我當
    時是用測速器，當時她的時速約九十幾公里，我們當時有三位警員及一位義警在
    現場，並不是她說的只有二位警察，我們當時也沒有在車上．．．他開到雙黃線
    時，還衝入對向車道再回轉出來。」、「（你是如何測速？）是在復國路三段一
    二九八號的路旁攔檢的。」、「（當時是誰開車？）沒有看到。因為車速太快。
    」、「（有無可能開太快，記錯？）不可能，因為她從我們前面開過去，而且那
    個地方很亮。」、「（你們一般攔檢，是否有照片？）沒有。我們的測速器不是
    固定式的，所以沒有照片。」等語。異議人與本件執勤舉發警員蔡元棍素昧平生
    ，執勤員警當無故為誣陷之理，且依上開執勤警員取締違規情況，亦無誤判之理
    。原裁決機關援引首開規定，並參酌異議人不依通知期日到案，裁處罰鍰新台幣
    四千九百元，並記違規點數二點，核無不合，異議人供承當日確有經過該處，惟
    辯稱並未見警察攔截檢查云云，其異議為無理由，應予駁回。
據上論斷，應依道路交通案件處理辦法第十九條，裁定如主文。
中      華      民      國    九十二    年      五      月    二十六    日
                                臺灣桃園地方法院交通法庭
                                      法  官  曾  正  耀
右正本證明與原本無異。
如不服本裁定，應於裁定送達後五日內向本院提出抗告狀。
                                      書記官  文  巧  雲
中      華      民      國    九十二    年      六      月      二    日


司法院資訊處製作；財團法人民間司法改革基金會備份。
